臺灣臺南地方法院刑事判決　　　　　　100年度簡上字第168號
上　訴　人　臺灣臺南地方法院檢察署檢察官
被　　　告　姚永琦
上列上訴人因被告恐嚇取財案件，不服本院100年5月16日100年
度簡字第873號第一審刑事簡易判決（偵查案號：100年度偵字第
4076號），提起上訴，本院管轄第二審之合議庭，改依通常程序
審理，並自為第一審判決如下：
    主  文
原判決撤銷。
本件公訴不受理。
    理  由
一、公訴意旨略稱：被告姚永琦前於民國95年間因竊盜案件，經
    臺灣臺南地方法院於95年12月26日以95年度簡字第3706號判
    處有期徒刑6月確定；復於同年間因施用毒品案件，經同院
    於96年5月8日以95年度訴字第1833號判處有期徒刑1年確定
    ；又於同年間因竊盜案件，經同院於96年5月9日以96年度易
    字第99號判處有期徒刑1年4月確定。上開各罪經接續執行後
    甫於97年9月16日執行完畢出監。詎猶不知悛悔，明知無正
    當理由徵求他人提供金融帳戶之存摺、提款卡及密碼者，極
    有可能利用該等帳戶為與財產有關之犯罪工具，而可預見金
    融帳戶被他人利用以遂行渠等為財產犯罪，竟仍容任所提供
    之金融帳戶可能被利用，造成恐嚇取財結果之發生，而基於
    幫助他人實施恐嚇取財犯罪之不確定故意，於民國99年8、9
    月間某日，在渠位於臺南市○○區○○里○○路31巷7號之
    租屋處內，將所申請之官田鄉農會帳戶（帳號為：000-0000
    0000000006），以新臺幣（下同）3千元為代價，提供給某
    姓名年籍不詳之犯罪集團成員使用，容任該犯罪集團將該帳
    戶用以遂行恐嚇取財犯罪。嗣該犯罪集團意圖為自己不法所
    有，基於恐嚇取財之犯意，於99年9月14日14時32分許，撥
    打電話予賴海洋，恐嚇稱：「你的鴿子在我手上，須匯錢進
    來，鴿子就會放飛回去。」等語，致賴海洋心生畏懼，依指
    示匯款5200元至姚永琦之上開帳戶，因認被告涉犯刑法第30
    條第1項、第346條第1項之幫助恐嚇取財罪嫌。
二、按被告死亡者，應諭知不受理之判決，並得不經言詞辯論為
    之，刑事訴訟法第303條第5款、第307條，分別定有明文。
    經查，本案被告業於100年5月5日死亡，有個人基本資料查
    詢結果1紙及臺灣高等法院被告前案紀錄表在卷可稽，本件
    原審以被告罪證明確，予以論罪科刑，固非無見，惟原判決
    未審酌被告業於100年5月5日死亡之事實，而於100年5月16
    日諭知實體判決，尚有未洽。檢察官執此以為上訴意旨，指
    摘原判決不當，為有理由，自應由本院撤銷改判，爰不經言
    詞辯論，並改依通常程序自為第一審判決，逕為公訴不受理
    之諭知。
據上論斷，應依刑事訴訟法第455條之1第1項、第3項、第369條
第1項前段、第364條、第303條第5款、第307條，判決如主文。
中    華    民    國   100    年    7     月    15    日
                  刑事第十二庭  審判長法  官  盧鳳田
                                      法  官  黃琴媛
                                      法  官  郭瓊徽
以上正本證明與原本無異。
如不服本判決應於收受本判決後10日內向本院提出上訴書狀，並
應敘述具體理由。其未敘述上訴理由者，應於上訴期間屆滿後20
日內向本院補提理由書狀（均須按他造當事人之人數附繕本）「
切勿逕送上級法院」。
                                      書記官  曾郁芳
中    華    民    國   100    年    7     月    20    日